【裁判字號】    97,易,1267
【裁判日期】    970523
【裁判案由】    竊盜
【裁判全文】
臺灣臺北地方法院刑事判決              97年度易字第1267號
公  訴  人  臺灣臺北地方法院檢察署檢察官
被      告  甲○○
                    （另案在臺灣臺北監獄執行中）
上列被告因竊盜案件，經檢察官提起公訴（九十六年度偵字第二
三七九七號），本院判決如下：
    主  文
甲○○踰越安全設備竊盜，累犯，處有期徒刑壹年。
    事  實
一、甲○○有違反麻醉藥品管理條例案件前科，於民國八十一年
    間，因違反麻醉藥品管理條例案件，經本院以八十年度訴字
    第二七七五號判決判處有期徒刑五年六月，嗣經臺灣高等法
    院以八十一年度上訴字第二五九四號裁判上訴駁回，再經最
    高法院以八十一年度臺上字第四四四九號判決撤銷原審判決
    並發回臺灣高等法院以八十一年度上更一字第五○二號案件
    更為審理後仍判處甲○○有期徒刑五年六月，經最高法院以
    八十二年度臺上字第四五六號裁判上訴駁回確定；於八十一
    年間，復因犯竊盜罪，經本院以八十一年度訴字第一二二二
    號判決判處有期徒刑三年，並於刑前強制工作三年確定，前
    開二案件並經臺灣高等法院定應執行刑有期徒刑八年六月，
    並於刑前強制工作三年確定，甲○○於八十七年十二月一日
    因縮短刑期假釋出監，假釋期間內並付保護管束（縮刑期滿
    日期為九十一年九月十五日），嗣其因故遭撤銷上開假釋之
    宣告而應執行殘刑有期徒刑三年九月八日，於九十三年九月
    三十日縮刑期滿，同年十月一日因縮短刑期執行完畢出監。
    於九十五年間，因犯贓物罪，經本院以九十五年度簡字第三
    九號簡易判決判處拘役三十日確定，於九十五年五月九日易
    科罰金執行完畢。於九十五年間，又因犯賭博罪，經本院以
    九十五年度簡字第六六九號簡易判決判處罰金銀元三千元確
    定，於九十五年六月二十日罰金繳清執行完畢。於九十五年
    六月間，再因違反毒品危害防制條例案件，經臺灣士林地方
    法院以九十五年度簡字第二三九號簡易判決判處有期徒刑六
    月，嗣經該院合議庭以九十五年度簡上字第一四二號判決撤
    銷改判為有期徒刑七月，再經臺灣高等法院以九十六年度上
    易字第九五五號案件受理後，因撤回上訴而確定。於九十五
    年間，因違反毒品危害防制條例案件，經臺灣士林地方法院
    內湖簡易庭以九十五年度湖簡字九五號簡易判決判處有期徒
    刑四月確定。於九十五年間，復因犯竊盜罪，經臺灣士林地
    方法院以九十五年度易字第一二一一號判決判處有期徒刑十
    月、一年二月，並定應執行刑有期徒刑一年八月，嗣經臺灣
    高等法院以九十六年度上易字第五八一號判決上訴駁回確定
    ，臺灣高等法院再就此竊盜案件與前開違反毒品危害防制條
    例案件所判處之有期徒刑四月以九十六年度聲字第一六二八
    號裁定定應執行刑有期徒刑二年確定。於九十六年一月間，
    另因犯竊盜罪，經本院以九十五年度易字第一一九五號判決
    判處有期徒刑一年八月，嗣經上訴至臺灣高等法院以九十六
    年度上易字第三三○號案件受理後，因撤回上訴而確定，上
    開尚未執行之案件並經臺灣士林地方法院以九十六年度聲減
    字第三○七九號裁定各減刑為有期徒刑三月十五日、二月、
    五月、七月、一年八月（有期徒刑一年八月部分依法不得減
    刑），並定應執行刑有期徒刑二年九月確定。於九十六年十
    一月間，又因犯竊盜罪，經臺灣士林地方法院以九十六年度
    易字第一九四六號判決判處有期徒刑一年四月，減為有期徒
    刑八月確定，並接續前開案件後執行（現在臺灣臺北監獄執
    行中，指揮書執畢日期為九十九年八月十日）。於九十七年
    一月間，再因犯竊盜等罪，經臺灣士林地方法院以九十六年
    度易字第二三七一號判決定應執行刑有期徒刑三年五月，並
    應於刑之執行前，令入勞動場所強制工作三年在案（現在臺
    灣高等法院以九十七年度上易字第一○一二號案件受理中，
    尚未確定）。於九十七年二月間，又因犯竊盜罪，經本院以
    九十七年度易字第四九二號判決判處有期徒刑十月、一年，
    並定應執行刑有期徒刑一年六月，嗣經上訴至臺灣高等法院
    以九十七年度上易字第八三六號案件受理後，因撤回上訴而
    確定。於九十七年四月間，復因犯竊盜罪，經本院以九十七
    年度易字第八七七號判決判處有期徒刑八月、八月，減為有
    期徒刑四月、四月，並定應執行刑有期徒刑七月在案；於九
    十七年五月間，另因犯竊盜罪，經本院以九十七年度易字第
    五一九號判決判處有期徒刑一年在案（此二竊盜案件均尚未
    判決確定）。
二、甲○○不知悔改，基於意圖為自己不法所有之犯意，於九十
    六年九月三日日間十四、十五時許，見臺北縣新店市○○路
    四十三巷四十八號乙○○住處二樓之窗戶未上鎖，認有機可
    趁，遂攀爬踰越該窗戶之安全設備侵入該住處（無故侵入住
    宅部分未據告訴）後，徒手竊取乙○○所有之人民幣四百餘
    元及方形鑽戒一只（該鑽戒約價值新臺幣三萬元），得手後
    即行離去，旋並將該等物品變賣花用殆盡。迨警依其遺留於
    該處二樓窗戶冷氣機上之藍色帽子及檢視該社區監視錄影器
    畫面後而查悉此情。
三、案經乙○○訴由臺北縣政府警察局新店分局報請臺灣臺北地
    方法院檢察署檢察官偵查起訴。
    理  由
壹、程序方面即本案證據之證據能力之認定：
    公訴人提出作為本案證據之卷內書面供述證據資料，因被告
    甲○○於本院審理中並未爭執該等證據之證據能力，復未於
    言詞辯論終結前聲明異議，本院審酌該等證據作成時之情況
    ，均無不宜作為證據之情事，依刑事訴訟法第一百五十九條
    之五第二項之規定，得作為證據。
貳、實體方面：
一、上開事實，業據被告於本院審理中自白不諱，並經告訴人乙
    ○○於警詢中陳述在卷，而被告於行竊前後進入上開社區內
    以及逃逸之情形，復據該社區管理員吳廣裕參照監視錄影器
    畫面後於警詢中陳述明確，是被告之任意性自白顯與事實相
    符。本案事證明確，被告犯行堪以認定，應予依法論科。
二、按刑法第三百二十一條第一項第二款規定將「門扇」、「牆
    垣」、「其他安全設備」並列，則所謂「門扇」專指門戶而
    言，應屬狹義－指分隔住宅或建築物內外之間之出入口大門
    而言。而所謂「其他安全設備」，指門扇牆垣以外，依通常
    觀念足認防盜之一切設備而言。如電網、門鎖以及窗戶等是
    。至於已進入大門室內之住宅或建築物內部諸門，不論是房
    間門、廚房門、通往陽臺之落地鋁製玻璃門，則應認係「其
    他安全設備」【司法院七十三年七月七日（七三）廳刑一字
    第六○三號函參照】，是核被告所為，係犯刑法第三百二十
    一條第一項第二款之踰越安全設備竊盜罪。查被告於八十一
    年間，因違反麻醉藥品管理條例案件，經本院以八十年度訴
    字第二七七五號判決判處有期徒刑五年六月，嗣經臺灣高等
    法院以八十一年度上訴字第二五九四號裁判上訴駁回，再經
    最高法院以八十一年度臺上字第四四四九號判決撤銷原審判
    決並發回臺灣高等法院以八十一年度上更一字第五○二號案
    件更為審理後仍判處被告有期徒刑五年六月，經最高法院以
    八十二年度臺上字第四五六號裁判上訴駁回確定；於八十一
    年間，復因犯竊盜罪，經本院以八十一年度訴字第一二二二
    號判決判處有期徒刑三年，並於刑前強制工作三年確定，前
    開二案件並經臺灣高等法院定應執行刑有期徒刑八年六月，
    並於刑前強制工作三年確定，被告於八十七年十二月一日因
    縮短刑期假釋出監，假釋期間內並付保護管束（縮刑期滿日
    期為九十一年九月十五日），嗣其因故遭撤銷上開假釋之宣
    告而應執行殘刑有期徒刑三年九月八日，於九十三年九月三
    十日縮刑期滿，同年十月一日因縮短刑期執行完畢出監，此
    有臺灣高等法院被告前案紀錄表在卷可按，是被告受前開徒
    刑執行完畢後，五年以內故意再犯本案有期徒刑以上之罪，
    為累犯，應依刑法第四十七條第一項之規定，加重其刑。爰
    審酌被告有如事實欄所載之多項前科、品行顯然不佳、犯罪
    動機及目的、以如事實欄所載方式竊取財物之手段、所竊取
    之財物價值、對告訴人所造成之損害、暨其生活狀況、智識
    程度及犯罪後坦承犯行之態度等一切情狀，量處如主文所示
    之刑。
據上論斷，應依刑事訴訟法第二百八十四條之一、第二百九十九
條第一項前段，刑法第三百二十一條第一項第二款、第四十七條
第一項，判決如主文。
本案經檢察官楊碧瑛到庭執行職務
中    華    民    國    97    年    5     月    23    日
                  刑事第七庭  法  官  黃紹紘
以上正本證明與原本無異。
如不服本判決，應於判決送達後十日內，向本院提出上訴狀（應
抄附繕本）。告訴人或被害人如對於本判決不服者，應具備理由
請求檢察官上訴，其上訴期間之計算係以檢察官收受判決正本之
日期為準。
                              書記官  陳靜君
中    華    民    國    97    年    5     月    28    日
附錄本案論罪科刑所犯法條全文
刑法第三百二十一條
犯竊盜罪而有左列情形之一者，處六月以上、五年以下有期徒刑
：
一、於夜間侵入住宅或有人居住之建築物、船艦或隱匿其內而犯
    之者。
二、毀越門扇、牆垣或其他安全設備而犯之者。
三、攜帶兇器而犯之者。
四、結夥三人以上而犯之者。
五、乘火災、水災或其他災害之際而犯之者。
六、在車站或埠頭而犯之者。
前項之未遂犯罰之。


司法院資訊處製作；財團法人民間司法改革基金會備份。
